【裁判字號】    99,抗,36
【裁判日期】    990531
【裁判案由】    聲請撤銷緩刑
【裁判全文】
臺灣高等法院花蓮分院刑事裁定            99年度抗字第36號
抗  告  人  甲○○
即受刑人
上列抗告人因聲請撤銷緩刑案件，不服臺灣花蓮地方法院中華民
國99年4月28日裁定（99年度撤緩字第31號），提起抗告，本院
裁定如下：
    主  文
抗告駁回。
    理  由
一、抗告意旨略以：抗告人即受刑人（下稱抗告人）甲○○於民
    國97年10月31日、11月5日、11月26日已分別匯款新臺幣（
    下同）3,352、7,000、10,000元予美德耐股份有限公司（以
    下簡稱美德耐公司），尚餘153,000元未還，惟係因伊1年多
    無工作收入，並無拒不支付後續款項之情形。至99年3月中
    旬雖收到臺灣士林地方法院檢察署執行傳票，因備註欄所載
    不明，曾致電書記官表明無錢可還，因誤會書記官之意思，
    才以信件表示願至花蓮監獄執行，抗告人實不敢漠視判決，
    請求廢棄原裁定，不為撤銷緩刑之宣告，給予抗告人自新機
    會云云。
二、按違反刑法第74條第2項第1款至第8款所定負擔情節重大，
    足認原宣告之緩刑難收其預期效果，而有執行刑罰之必要者
    ，得撤銷其宣告，刑法第75條之1第1項第4款定有明文。
三、本件抗告人因業務侵占等案件，經臺灣士林地方法院以97年
    度審簡字第83號判決，判處有期徒刑10月，緩刑3年，並諭
    知抗告人應向美德耐公司支付16萬3千元，支付方式為自98
    年1月起，每月25日給付1萬元，至清償完畢止，如有1期不
    履行，視為全部到期，有前揭判決書及筆錄影本附卷可稽，
    是抗告人受有附條件之緩刑宣告，至為灼然。惟抗告人迄今
    除於該案判決宣告前1日之97年11月26日以匯款方式支付1萬
    元予美德耐公司外，其後均未履行，此經抗告人陳述明確，
    且臺灣士林地方法院檢察署檢察官曾傳喚抗告人於98年2月6
    日到庭訊問，抗告人亦坦承尚有15萬3千元尚未支付，有上
    開訊問筆錄影本附卷可參，抗告人又曾於99年3月22日致函
    臺灣士林地方法院檢察署，表示願就近至住居之監獄服刑，
    亦有上開文書影本附卷可稽。抗告人雖以無工作收入為由提
    起抗告，惟若其於受緩刑宣告後，確有誠摰履行之意，縱因
    一時謀職困難，或被動性被雇主資遣，因而經濟收入驟減或
    甚至無收入，頓失繼續履行緩刑所附負擔之能力，是此情況
    ，雖可認非屬情節重大，可再衡酌受刑人與被害人間利益，
    裁量是否撤銷緩刑宣告與否，倘若無正常工作收入係屬自願
    性失業原因，如不積極謀職或主動性離職等，則係屬顯有履
    行負擔之可能，而故意不履行或無正當事由拒絕履行，仍符
    違反緩刑宣告而情節重大。本案抗告人自上開判決宣判後迄
    今未曾支付分文，僅泛言其無工作收入，卻未能提供如受雇
    公司遣散證書、低收入戶證明書或失業救助等證明文件，以
    證其言，是抗告人所述尚不足以證明無法履行判決所附條件
    之原因有正當理由。則本件抗告人所受緩刑之宣告附有條件
    ，本應依判決履行宣告緩刑所附加之負擔，抗告人竟違反判
    決意旨未曾如期履行，影響被害人權益甚鉅，其情節自屬重
    大，足認原宣告之緩刑難收其預期效果，而有執行刑罰之必
    要，檢察官聲請撤銷前揭緩刑之宣告，核與刑法第75條之1
    第1項第4款之規定相符，原法院依檢察官聲請而裁定撤銷，
    認事用法並無違誤，應予維持。抗告意旨求予撤銷，並無理
    由，應予駁回。
四、據上論結，依刑事訴訟法第412條，裁定如主文。
中    華    民    國    99    年    5     月    31    日
                         審判長法  官  何方興
                               法  官  林碧玲
                               法  官  王紋瑩
以上正本證明與原本無異。
本件不得再抗告。
中    華    民    國    99    年    5     月    31    日
                               書記官  李芸宜

司法院資訊處製作；財團法人民間司法改革基金會備份。
